臺灣臺中地方法院刑事判決　100年度訴字第1921號
公　訴　人　臺灣臺中地方法院檢察署檢察官
被　　　告　陳加政
指定辯護人　本院公設辯護人梁乃莉
上列被告因違反毒品危害防制條例案件，經檢察官提起公訴（100
年度偵字第12149、12155號），本院判決如下：
    主    文
陳加政犯如附表所示之罪，各處如附表所示之刑。應執行有期徒
刑肆年陸月。扣案之第二級毒品甲基安非他命壹包（不含包裝袋
，送驗淨重零點伍玖捌貳公克、驗餘淨重零點伍玖捌公克）沒收
銷燬；扣案之序號為00000000000000009號易利信廠牌Z601I型手
機壹支（不含門號0000000000號SIM卡一枚）、序號00000000000
0000號CGC廠牌手機壹支（不含門號0000000000號SIM卡一枚）、
電子磅秤壹台、分裝夾鍊袋壹包、包裝上開毒品之包裝袋一只，
均沒收；未扣案如附表所示各次販賣第二級毒品所得金額（合計
新臺幣陸仟元），均沒收，如全部或一部不能沒收時，均以其財
產抵償之。
    犯罪事實
一、陳加政明知甲基安非他命為毒品危害防制條例第2條第2項第
    2款所規定列管之第二級毒品，非經許可，不得持有、販賣
    及轉讓。其竟意圖營利，各基於販賣第二級毒品甲基安非他
    命之犯意，以其所有易利信廠牌Z601I型及CGC廠牌之手機各
    一支，分別插入非其所有之SIM卡門號0000000000號、SIM卡
    門號0000000000號之行動電話，以供其聯絡販賣如附表所示
    各次第二級毒品甲基安非他命予項義青、田慶忠之用，而於
    附表所示各次之時、地及約定方式，各販賣數量為金額新臺
    幣（下同）2000元之第二級毒品甲基安非他命予田慶忠2次
    、項義青1次。其後，為警於民國100年5月25日12時許，持
    本院核發之搜索票前往位於臺中市○○區○○里○○街24號
    其住處執行搜索，並扣得陳加政所有供其販賣使用之甲基安
    非他命1小包（含袋重0.84公克，送驗淨重0.5982公克、驗
    餘淨重0.5980公克）、電子磅秤1臺、行動電話2支、夾鏈袋
    1包及供其使用毒品所用之吸食器1組等物品。嗣陳加政向檢
    察官供出其販賣如附表編號1、2所示之毒品係來自其上手共
    犯賴建銘，並經臺灣臺中地方法院檢察署檢察官查獲其上手
    共犯賴建銘販賣毒品之犯行。
二、案經臺灣臺中地方法院檢察署檢察官指揮行政院海岸巡防署
    海岸巡防總局中部地區巡防局、臺中市政府警察局第三分局
    調查並報請臺灣臺中地方法院檢察署檢察官偵查起訴。
    理    由
一、證據能力說明：
  (一)按被告之自白，非出於強暴、脅迫、利誘、詐欺、疲勞訊
      問、違法羈押或其他不當方法，且與事實相符者，得為證
      據，刑事訴訟法第156條第1項定有明文。亦即被告之自白
      係出於自由意思，且與事實相符者，即有證據能力，反之
      ，若係非法取供者，因其陳述非出於任意性，其所為之陳
      述即無證據能力。本案依據偵查筆錄之記載，檢察官確有
      於訊問時，依法告知被告3項權利後，再就本案事實逐一
      訊問被告，並予被告充分之機會說明與解釋，且本院亦查
      無被告有何處在遭強暴、脅迫、利誘、詐欺、疲勞訊問、
      違法羈押或其他不當方法之狀態下而為自白之情事，或有
      何外部因素足資影響被告陳述之意思自由。綜上說明，被
      告於偵查及本院所為之自白，均堪認出於自由意志，得採
      為本件判決之基礎。
  (二)按被告以外之人於偵查中向檢察官所為之陳述，除顯有不
      可信之情況者外，得為證據，刑事訴訟法第159條之1第2
      項定有明文。依現階段刑事訴訟法之規定，檢察官代表國
      家偵查犯罪、實施公訴，必須對於被告之犯罪事實負舉證
      之責，依法有訊問被告、證人及鑑定人之權，證人、鑑定
      人且須具結，實務運作上，偵查中檢察官向被告以外之人
      所取得之陳述，原則上均能遵守法律規定，不致違法取供
      ，其可信性極高。又刑事訴訟法並無檢察官於偵查中訊問
      證人時，應予被告詰問機會之規定，故證人於檢察官偵查
      中訊問時未經被告進行詰問，仍有證據能力（最高法院96
      年度台上字第2786號判決意旨參照）。查本件證人項義青
      及田慶忠於偵訊中具結之證詞，均未見有受任何不當外力
      之干擾或檢察官於偵查時不法取供，被告陳加政於本院審
      理時亦未主張檢察官有何違背法定程序而對上開證人非法
      訊問之情形，則依前揭說明，上開證人項義青及田慶忠於
      檢察官偵訊時具結之證述，均有證據能力。
  (三)按被告以外之人（包括證人、鑑定人、告訴人、被害人及
      共同被告等）於審判外之陳述雖不符刑事訴訟法第159條
      之1至之4等4條之規定，而經當事人於審判程序同意作為
      證據，法院審酌該言詞陳述或書面陳述作成時之情況，認
      為適當者，亦得為證據；當事人、代理人或辯護人於法院
      調查證據時，知有刑事訴訟法第159條第1項不得為證據之
      情形，而未於言詞辯論終結前聲明異議者，視為有前項之
      同意，同法第159條之5定有明文。立法意旨在於傳聞證據
      未經當事人之反對詰問予以核實，原則上先予排除。惟若
      當事人已放棄反對詰問權，於審判程序中表明同意該等傳
      聞證據可作為證據；或於言詞辯論終結前未聲明異議，基
      於尊重當事人對傳聞證據之處分權，及證據資料愈豐富，
      愈有助於真實發見之理念，且強化言詞辯論主義，使訴訟
      程序得以順暢進行，上開傳聞證據亦均具有證據能力。查
      檢察官、被告及辯護人對於本案下列引用供述證據之證據
      能力，於本院審理中均表示沒有意見等語（見本院卷第32
      頁），且檢察官、被告及辯護人就上述證據資料，亦未就
      有合於刑事訴訟法第159條第1項不得為證據之情形而於本
      院言詞辯論終結前聲明異議，且下列引用之證據資料，並
      經本院於審理期日逐一提示、朗讀，並告以要旨，本院復
      審酌該等證據製作或取得，亦無證據顯示有何違背程序規
      定情事，依據上述之說明，均俱有證據能力。
  (四)通訊監察錄音之譯文，僅屬依據監聽錄音結果予以翻譯之
      文字，固具文書證據之外觀，但實際上仍應認監聽所得之
      錄音帶或光碟，始屬調查犯罪所得之證物，乃係刑事訴訟
      法第165條之1第2項所稱之證物，如其蒐證程序合法，並
      經合法調查，自具證據能力。因此檢察官如提出通訊監察
      錄音之譯文為其證據方法，實乃以其監聽所得之錄音帶或
      光碟，為調查犯罪所得之證物，法院本應依刑事訴訟法第
      165條之1所列之方法調查，以判斷該錄音帶或光碟是否與
      通訊監察錄音之譯文相符。而監聽錄音製作之譯文，雖通
      常為偵查犯罪機關單方面製作，然若被告或訴訟關係人對
      其真實性並無爭執，經法院於審判期日提示譯文供當事人
      辨認、表示意見並為辯論者，程序自屬適法（最高法院95
      年度臺上字第295號、94 年度臺上字第4665號、第1270號
      、93年度臺上字第6510號判決意旨參照）。即警察機關對
      犯罪嫌疑人依法監聽電話所製作之通訊監察紀錄譯文，實
      乃該監聽電話錄音之派生證據，是倘係公務員依法定程序
      而取得，被告及其辯護人就其真實性未為爭執，且法院復
      依刑事訴訟法第165條第1項規定，踐行證據調查之法定程
      序，向被告宣讀或告以要旨，自得採為認定被告有罪之基
      礎，而有證據能力。查本件卷附門號0000000000號行動電
      話通訊監察譯文，係依合法核發之通訊監察書而為實施，
      且其各該監聽期間、監聽電話號碼悉與通訊監察書所核准
      之範圍相符，有本院100年聲監字567號通訊監察書暨電話
      附表1份附卷可稽（見偵查卷第291頁），該等通訊監察所
      取得之證據資料經警製作為譯文後，亦經本院踐行證據調
      查之法定程序，於審判期日向被告宣讀或告以要旨，而檢
      察官、被告及其辯護人均表示沒有意見，且被告辯護人更
      於本院準備程序明示不爭執其證據能力，揆諸上開說明，
      卷附上開通訊監察譯文自有證據能力。
  (五)至於本院下列所引用卷內之證物，並無證據證明係公務員
      違背法定程序所取得，且檢察官、被告於本院均未主張排
      除下列證物之證據能力，且迄於本院言詞辯論終結前均未
      表示異議，本院審酌前揭證物並非公務員違背法定程序所
      取得，依刑事訴訟法第158條之4反面解釋，認均有證據能
      力。
二、認定有罪之證據及理由：
  (一)被告陳加政確有如附表編號1至3所示時、地及方式，販賣
      如附表編號1至編號3所示甲基安非他命予田慶忠、項義青
      等情，業據被告陳加政於偵訊及本院準備程序、審理中自
      白在卷（第12149號偵卷第253-255頁、本院卷第9頁、第
      33頁），核與證人田慶忠於警詢、偵訊中（警卷第147-1
      51頁、上開偵卷第51-53頁）、證人項義青於警詢、偵訊
      與本院審理中（警卷第77-79頁、上開偵卷第23頁、本院
      卷第30-31頁）結證詳實。次查，扣案之透明結晶物1包，
      經送請行政院衛生署草屯療養院鑑驗結果，確檢出第二級
      毒品甲基安非他命之成分，有該院100年6月22日草寮鑑字
      第1000600162號鑑定書一紙在卷可按（第12155號偵卷第
      31 頁）。此外復有扣案之上開易利信廠牌Z601I型、CGC
      廠牌手機各一支（含SIM卡門號000000000 0號、門號
      00000000 0 0號各一枚）、電子磅秤1個及夾鍊袋1包等物
      ，確供被告陳加政所有供販賣本案毒品所用之物，業據被
      告供承在卷（本院卷第8頁背面至第9頁），並有門號
      0000000000號行動電話與0000000 000號行動電話之通訊
      監察譯文（見地12149號偵卷第31-33頁）、本院100年聲
      監字第567號通訊監察書暨電話附表（同上偵卷第291-292
      頁）、本院100 年聲搜字1705號搜索票、搜索扣押筆錄及
      扣押物品目錄表（同上偵卷第295-300頁）等在卷可稽。
      據此，足認被告自白核與事實相符。
  (二)按販賣毒品之所謂販賣行為，須行為人主觀上有營利意圖
      ，且客觀上有販入或賣出毒品行為，即足構成，至於實際
      上是否已經獲利，則非所問；必也始終無營利之意思，而
      以原價或低於原價有償讓與他人，方難謂為販賣行為，而
      僅得以轉讓罪論處（最高法院93年度臺上字第1651號判決
      意旨參照）。且衡諸我國查緝毒品甲基安非他命之販賣一
      向執法甚嚴，又販賣毒品甲基安非他命既係違法行為，當
      非可公然為之，亦無公定價格，且容易分裝並增減份量，
      而每次買賣之價量，可能隨時依雙方關係深淺、資力、需
      求量及對行情之認知、來源是否充裕、查緝是否嚴謹、購
      買者被查獲時供述購買對象之可能風險之評估等情形，而
      異其標準，非可一概而論；販賣之人從價差或量差中牟利
      之方式雖異，其意圖營利之販賣行為則同一。且毒品甲基
      安非他命均量微價高，取得不易，倘若非有利可圖，一般
      人當無干冒重度刑責而提供毒品海洛因給他人之可能。況
      證人田慶忠、項義青與被告互無特殊之親屬情誼，前開證
      人等係因購買毒品始分別與被告接觸聯繫，則被告倘非有
      利可圖，應無平白費時、費力而為本案交付毒品甲基安非
      他命予證人田慶忠、項義青，又被告自承雖以購入毒品價
      格賣出，但每次販賣毒品可賺取免費吸食毒品一次的量，
      價值約500元至1000元等語（偵卷第253頁、本院卷第9頁
      ），可認被告主觀上確有意圖營利而販賣毒品之犯意自明
      。
  (三)綜上所述，本案事證已臻明確，被告犯行洵堪認定，應依
      法論科。
三、論罪科刑
  (一)查甲基安非他命係毒品危害防制條例第2條第2項第2款所稱
      之第二級毒品。核被告陳加政所為如附表所示各次犯行，
      均係犯毒品危害防制條例第4條第2項之販賣第二級毒品罪
      。又被告基於販賣毒品之犯意而持有第二級毒品甲基安非
      他命之低度行為，應為如附表所示各次販賣之高度行為所
      吸收，均不另論罪。被告所犯如附表所示各次販賣第二級
      毒品罪間，其犯意各別，行為互殊，應分論併罰。按毒品
      危害防制條例第17條第2項規定：「犯第4條至第8條之罪
      於偵查及審判中均自白者，減輕其刑」，查被告於偵查及
      本院審理中均自白全部犯罪事實（偵卷第253-255頁、本
      院卷第9頁、第33頁），是如附表所示各次犯行，均合於
      毒品危害防制條例第17條第2項之規定，俱應減輕其刑。
      次按毒品危害防制條例第17條第1項規定：「犯第四條至
      第八條、第十條或第十一條之罪，供出毒品來源，因而查
      獲其他正犯或共犯者，減輕或免除其刑。」。查被告於偵
      訊及本院審理時時供承：其毒品來源係向綽號「阿銘」、
      「阿良」之成年男子購買，附表編號1、2所販賣之毒品係
      向賴建銘購買，附表編號3所販賣之毒品係向「阿良」購
      買等語（第12149號偵偵卷第257-259頁、本院卷第9頁）
      ，本院依職權函詢臺灣臺中地方法院檢察署是否因被告前
      揭供述而查獲販賣毒品予被告之上手，經該署回覆本院稱
      ：確有因被告之前揭供述而查獲賴建銘，且賴建銘所涉販
      賣毒品部分，亦經提起公訴等情，此有臺灣臺中地方法院
      檢察署於100年7月26日中檢輝雲100偵12149字第103676號
      函文一紙在卷可憑（本院卷第26頁），從而被告就如附表
      編號1、2所示部分，確因其供出毒品來源，因而查獲其他
      正犯，合於毒品危害防制條例第17條第1項規定，均應減
      輕其刑，並依法遞減輕之；就如附表編號3所示部分，迄
      於本院言詞辯論終結前，檢警並未查獲綽號「阿良」之人
      ，核與毒品危害防制條例第17條第1項規定未合，尚難依
      上開規定減輕其刑，併予敘明。被告如附表編號3所示販
      賣第二級毒品甲基安非他命之犯行，單次犯罪所得金額僅
      有2千元，交易毒品數量相對而言亦非龐大，相較於販售
      大量毒品、嚴重危害國人身體健康之大盤交易者或毒梟而
      言，被告前揭犯行之危害程度究不能等同視之；倘科予毒
      品危害防制條例第4條第2項販賣第二級毒品罪之法定最低
      度刑有期徒刑7年，將使被告人身自由遭受長期之剝奪，
      對其個人權益影響至鉅，與被告犯罪情節相互權衡之下，
      恐有刑罰過苛之虞，而非全無可值同情憫恕之處，本院審
      酌上開諸情，就被告如附表編號3所示部分，依刑法第59
      條規定，酌減其刑，並依法遞減輕之。
  (二)爰審酌毒品對社會秩序及國民健康危害至深且鉅，嚴重影
      響社會治安，製造、運輸、販賣等行為情節尤重，更應嚴
      加非難，所為實為法所不容應為厲禁，而被告無視於我國
      政府禁絕毒害之堅定立場，僅圖一己私人經濟利益，任將
      甲基安非他命賣予他人，致使買受之吸毒者更加產生依賴
      性及成癮性，戕害國民身心健康，且有滋生其他犯罪之可
      能，施用者因施用毒品而散盡家財、連累家人，本應予以
      嚴懲，惟被告本案販賣第二級毒品犯行，交易次數僅有3
      次，各次交易金額均為2千元（合計6千元），販賣對象僅
      為項義青、田慶忠2人，如與動輒販賣毒品數十次且交易
      對象廣及多人相較，尚無嚴加責難之必要，又被告於偵查
      及審理中已坦承全部販賣第二級毒品犯行，且能配合檢警
      打擊販賣毒品上游之共犯，遏止毒品氾濫之態度，暨考量
      其無犯罪前科紀錄，有臺灣高等法院被告前案紀錄表一紙
      在卷可參，與其僅為免費施用毒品之犯罪動機、目的，其
      犯罪手段平和、現年27歲與高職肄業學歷之智識程度等一
      切情狀，分別量處如附表所示之刑，並合併定如主文所示
      應執行之刑，以資懲儆。
四、沒收部分
  (一)扣案之透明結晶物1包（送驗淨重0.5982公克，驗餘數量
      0.5982公克），經送請行政院衛生署草屯療養院鑑驗結果
      ，確檢出第二級毒品甲基安非他命之成分，業經如前認定
      ，參以被告最後一次與綽號阿銘購買，渠拿一大包給被告
      ，被告將毒品賣給他人，再回錢給綽號阿銘，伊賺施用的
      量等情，亦據被告供承在卷（第12149號偵卷第257頁），
      足認扣案之上開毒品，亦為被告所有且供其販賣所用，應
      依毒品危害防制條例第18條第1項前段之規定，於最後一
      次如附表編號3所示部分，諭知沒收銷燬之；又本件扣案
      上開毒品第二級毒品甲基安非他命1包，既經前開鑑驗機
      關將上開毒品與外包裝袋加以析離，而秤得淨重0.5982
      公克，自非無法析離，惟該包裝袋壹只係被告所有且供其
      包裝該毒品之使用，應依刑法第38條第1項第2款之規定，
      亦於最後一次即如附表編號3所示部分，宣告沒收；至於
      鑑驗耗用之毒品既已滅失，自無庸宣告沒收銷燬，併此敘
      明。
  (二)復按「犯第4條至第9條、第12條、第13條或第14條第1項
      、第2項之罪者，其供犯罪所用或因犯罪所得之財物，均
      沒收之，如全部或一部不能沒收時，追徵其價額或以其財
      產抵償之。」，毒品危害防制條例第19條第1項定有明文
      。查本件扣案之序號為00000000000000009號易利信廠牌
      Z601I型手機1支（不含門號0000000000號SIM卡一枚）、
      序號000000000000000號CGC廠牌行動電話1支（不含門號
      0000000000號SIM卡一枚）、電子磅秤1台等物，均為被告
      所有且供其如附表所示各次販賣所用，業據被告於本院訊
      問中自承在卷（本院卷第9頁、第33頁），亦有卷附通訊
      監察譯文可參，均應依毒品危害防制條例第19條第1項之
      規定，皆應在如附表所示各次犯行中宣告沒收；另扣案之
      夾鏈袋1包，被告於本院供稱該夾鏈袋1包為其所有且預供
      其販賣甲基安非他命使用（本院卷第9頁），是扣案之夾
      鏈袋1包，既為被告包裝所欲販賣甲基安非他命之用，且
      該夾鏈袋通常連同甲基安非他命一同交付購毒者，而非重
      覆供被告反覆使用，自應依刑法第38條第1項第2款規定，
      於最後一次即如附表編號3所示犯行中宣告沒收。又按，
      依毒品危害防制條例第19條第1項規定內容以觀，必須無
      法沒收之財物始有追徵其價額，或以其財產抵償之問題。
      如該等財物已經扣案，僅於主文宣告沒收即為已足，自無
      再諭知追徵價額或以財產抵償之必要（最高法院95年度台
      上字第5106號刑事判決參照）。至於扣案之易利信廠牌
      Z610I型行動電話1支、CGC廠牌行動電話1支、電子磅秤1
      個及夾鍊袋1包，既已經扣押在案，自無不能沒收之問題
      ，本院毋庸諭知追徵價額或以財產抵償之旨，附此說明。
      又國內行動電話SIM卡之所有權歸屬，經司法院函請全國
      各行動電話公司查復後，各該行動電話公司均認行動電話
      （含一般型及預付型）SIM卡所有權歸客戶所有，此有司
      法院97年5月6日院台廳刑一字第0970009760號函釋可資參
      照，即申請名義人經向各行動電話公司申請取得SIM卡使
      用後，得轉讓給第三者取得所有權。查SIM卡門號0000000
      000及SIM卡門號0000000000號各一枚，各為胡義德及吳嘉
      惠之名義申請，有遠傳資料查詢表一紙存卷可查，又被告
      於本院亦供述：伊持用上開二枚SIM卡門號，係伊兄長之
      前女友留下來的，伊不清楚有無送給伊兄長，伊兄長只借
      伊使用等語（本院卷第9頁）。從而，前開門號之SIM卡既
      非以被告名義申請所有，亦無證據證明申請人有轉讓予被
      告取得所有權，則上開門號之SIM卡二枚，仍非屬被告所
      有之物，本院自不得宣告沒收，併予說明。
  (三)按毒品危害防制條例第19條第1項規定，犯該條例第4條至
      第9條、第12條、第13條或第14條第1項、第2項之罪者，
      其供犯罪所用或因犯罪所得之財物，均沒收之。係採義務
      沒收主義，且金錢為代替物，重在兌換價值，而不在原物
      ，自難拘泥於沒收原物之理論，認沒收販賣毒品所得之金
      錢，以當場查獲扣押者為限，苟能證明其為販賣毒品所得
      之金錢，均應予以沒收（最高法院92年度台上字第5227號
      判決參照）。復按毒品危害防制條例第19條第1項規定犯
      第4條之罪者，其供犯罪所用或因犯罪所得之財物，均沒
      收之，如全部或一部不能沒收時，追徵其價額或以其財產
      抵償之，係刑法第38條第1項第2款、第3款沒收之特別規
      定（最高法院95年度台上字第6482號判決意旨參照）。查
      本件被告販賣如附表編號1至3所示之二千元之甲基安非他
      命予田慶忠、項義青，並收取上開數額現金之財物，雖均
      未扣案，仍均應依毒品危害防制條例第19條第1項之規定
      ，均於如附表所示各次販賣犯行併予宣告沒收，如全部或
      一部不能沒收時，皆以其財產抵償之。
  (四)又扣案之甲基安非他命吸食器1組，通常供吸食者施用毒
      品所用，亦無證據證明與本案如附表所示各次犯行有關，
      本院自不得宣告沒收，末此敘明。
據上論斷，應依刑事訴訟法第299條第1項前段，毒品危害防制條
例第4條第2項、第17條第1項、第2項、第18條第1項前段、第19
條第1項，刑法第11條、第59條、第38條第1項第2款、第51條第5
款、第9款、第10款，判決如主文。
本案經檢察官李善植到庭執行職務。
中    華    民    國   100    年    8     月    26    日
                    刑事第七庭  審判長法官  洪俊誠
                                      法官  巫淑芳
                                      法官  張德寬
以上正本證明與原本無異。
如不服本判決應於收受送達後10日內向本院提出上訴書狀，並應
敘述具體理由；其未敘述上訴理由者，應於上訴期間屆滿後20日
內向本院補提理由書（均須按他造當事人之人數附繕本）「切勿
逕送上級法院」。
                                書記官   王麗雯
中    華    民    國    100    年    8    月    26    日
 附表：
┌──┬─────┬────┬──────┬────┬─────────┐
│編號│犯罪時間  │販賣對象│犯罪地點及方│販賣金額│所犯罪名及處刑    │
│    │          │        │式          │及數量  │                  │
├──┼─────┼────┼──────┼────┼─────────┤
│ 1  │100年5月6 │田慶忠  │臺中市新社區│價格2000│陳加政販賣第二級毒│
│    │日下午4時 │        │中興嶺某7-11│元之甲基│品，處有期徒刑1年9│
│    │許        │        │便利商店前方│安非他命│月。扣案之序號3556│
│    │          │        │            │        │00000000000號CGC廠│
│    │          │        │            │        │牌手機1支（不含門 │
│    │          │        │            │        │號0000000000號SIM │
│    │          │        │            │        │卡一枚）、序號為35│
│    │          │        │            │        │000000000000000號 │
│    │          │        │            │        │易利信廠牌Z601I型 │
│    │          │        │            │        │手機1支（不含門號 │
│    │          │        │            │        │0000000000號SIM卡 │
│    │          │        │            │        │一枚）、電子磅秤壹│
│    │          │        │            │        │台均沒收；未扣案之│
│    │          │        │            │        │販賣第二級毒品所得│
│    │          │        │            │        │金額2千元沒收，如 │
│    │          │        │            │        │全部或一部不能沒收│
│    │          │        │            │        │時，以其財產抵償之│
│    │          │        │            │        │。                │
├──┼─────┼────┼──────┼────┼─────────┤
│ 2  │100年5月6 │田慶忠  │臺中市新社區│價格2000│陳加政販賣第二級毒│
│    │日下午8時 │        │某養老院前方│元之甲基│品，處有期徒刑1年9│
│    │許        │        │            │安非他命│月。扣案之序號3556│
│    │          │        │            │        │00000000000號CGC廠│
│    │          │        │            │        │牌手機1支（不含門 │
│    │          │        │            │        │號0000000000號SIM │
│    │          │        │            │        │卡一枚）、序號為35│
│    │          │        │            │        │000000000000000號 │
│    │          │        │            │        │易利信廠牌Z601I型 │
│    │          │        │            │        │手機1支（不含門號 │
│    │          │        │            │        │0000000000號SIM卡 │
│    │          │        │            │        │一枚）、電子磅秤壹│
│    │          │        │            │        │台均沒收；未扣案之│
│    │          │        │            │        │販賣第二級毒品所得│
│    │          │        │            │        │金額2千元沒收，如 │
│    │          │        │            │        │全部或一部不能沒收│
│    │          │        │            │        │時，以其財產抵償之│
│    │          │        │            │        │。                │
├──┼─────┼────┼──────┼────┼─────────┤
│ 3  │100年5月21│項義青  │臺中市新社區│價格2000│陳加政販賣第二級毒│
│    │日上午3時 │        │中和街與華豐│元之甲基│品，處有期徒刑2年2│
│    │許        │        │街交岔路口  │安非他命│月。扣案之第二級毒│
│    │          │        │            │        │品甲基安非他命（不│
│    │          │        │            │        │含包裝袋，送驗淨重│
│    │          │        │            │        │0.5982公克、驗餘淨│
│    │          │        │            │        │重0.5980公克）沒收│
│    │          │        │            │        │銷毀；扣案之序號35│
│    │          │        │            │        │5600000000000號CGC│
│    │          │        │            │        │廠牌手機壹支（不含│
│    │          │        │            │        │門號0000000000號SI│
│    │          │        │            │        │M卡一枚）、序號為3│
│    │          │        │            │        │5000000000000000號│
│    │          │        │            │        │易利信廠牌Z601I型 │
│    │          │        │            │        │手機壹支（不含門號│
│    │          │        │            │        │0000000000號SIM卡 │
│    │          │        │            │        │一枚）、電子磅秤壹│
│    │          │        │            │        │台、夾鍊袋壹包、包│
│    │          │        │            │        │裝上開毒品之包裝袋│
│    │          │        │            │        │一只，均沒收；未扣│
│    │          │        │            │        │案之販賣第二級毒品│
│    │          │        │            │        │所得金額2千元沒收 │
│    │          │        │            │        │，如全部或一部不能│
│    │          │        │            │        │沒收時，以其財產抵│
│    │          │        │            │        │償之。            │
│    │          │        │            │        │                  │
└──┴─────┴────┴──────┴────┴─────────┘
附錄論罪科刑法條：
毒品危害防制條例第四條第二項：
製造、運輸、販賣第二級毒品者，處無期徒刑或七年以上有期徒
刑，得併科新臺幣一千萬元以下罰金。